臺灣屏東地方法院民事判決
111年度屏簡字第599號
原      告  新光產物保險股份有限公司

法定代理人  吳昕紘  
訴訟代理人  楊昱宏  
被      告  馮松齡  
上列當事人間請求損害賠償(交通)事件，本院於民國111年12月7
日言詞辯論終結，判決如下：
    主      文
被告應給付原告新臺幣127,688元，及自民國111年10月11日起至
清償日止，按週年利率百分之5計算之利息。
原告其餘之訴駁回。
訴訟費用由被告負擔百分之26，餘由原告負擔。
本判決第一項得假執行，但被告如以新臺幣127,688元為原告預
供擔保，得免為假執行。
    事實及理由
一、本件被告經合法通知，未於言詞辯論期日到場，核無民事訴
    訟法第386條各款所列情形，爰依原告聲請，由其一造辯論
    而為判決。
二、原告主張：原告承保訴外人伍惠卿所有車牌號碼000-0000號
    自用小客車（下稱系爭車輛）之車體損失險，於保險期間內
    之民國110年8月24日上午10時20分許，由伍惠卿駕駛系爭車
    輛，沿屏東縣長治鄉農科路由東往西方向行駛，並於農科路
    、神農西路口欲向南左轉進入神農西路，適被告駕駛車牌號
    碼00-0000號自用小客貨車，沿神農西路由北往南行駛時，
    竟違反號誌管制（闖紅燈）進入路口，而與系爭車輛發生碰
    撞，造成系爭車輛受損。嗣後系爭車輛送廠維修，原告已依
    保險契約理賠維修費用新臺幣（下同）480,000元（即零件
    費用44,100元、工資費用435,900元），依保險法第53條規
    定，原告取得代位權，爰依侵權行為及保險代位之法律關係
    提起本件訴訟等語，並聲明：被告應給付原告480,000 元，
    及自起訴狀繕本送達翌日起至清償日止，按週年利率％計算
    之利息。
三、被告未於言詞辯論期日到場，亦未提出書狀作何答辯或陳述
    。
四、得心證之理由：
　㈠按因故意或過失，不法侵害他人之權利者，負損害賠償責任
    。汽車、機車或其他非依軌道行駛之動力車輛，在使用中加
    損害於他人者，駕駛人應賠償因此所生之損害。但於防止損
    害之發生，已盡相當之注意者，不在此限。被保險人因保險
    人應負保險責任之損失發生，而對於第三人有損失賠償請求
    權者，保險人得於給付賠償金額後，代位行使被保險人對於
    第三人之請求權。民法第184條第1項前段、第191條之2、保
    險法第53條第1項本文分別定有明文。查原告主張被告於上
    開時、地駕駛車牌號碼00-0000號自用小客貨車，違反號誌
    管制（闖紅燈）進入路口，致與原告承保之系爭車輛發生碰
    撞，造成系爭車輛受損等節，業據其提出道路交通事故當事
    人登記聯單、初步分析研判表為證（見本院卷第14至16頁）
    ，並有屏東縣政府警察局屏東分局111年9月5日屏警分交字
    第11133896000號函暨所附本件交通事故相關資料存卷足參
    （見本院卷第46至70頁），且被告對於原告主張之事實，已
    於相當時期受合法之通知，而於言詞辯論期日不到場，亦未
    提出準備書狀爭執，依民事訴訟法第280條第3項前段準用同
    條第1項前段規定，應視同自認，則原告主張之事實，自堪
    信為真實，足認被告之過失行為與系爭車輛受損之結果間，
    具相當因果關係，原告主張被告應負侵權行為之損害賠償責
    任，自屬有據。
　㈡復按損害賠償，除法律另有規定或契約另有訂定外，應以填
    補債權人所受損害及所失利益為限，民法第216條定有明文
    。次按依民法第196條請求賠償物被毀損所減少之價額，固
    得以修復費用為估定之標準，但以必要者為限（如修理材料
    以新品換舊品，應予折舊），最高法院77年度第9次民事庭
    會議決議（一）、80年度台上字第2476號判決意旨可資參照
    。準此，損害賠償既係在填補被害人所受之損害，使其回復
    應有狀態，並不使之另外受利，故被害人修理材料以新品換
    舊品者，計算材料零件之損害賠償數額時，應扣除折舊始屬
    合理。經查，原告主張其因系爭事故有支出系爭車輛維修費
    480,000元之必要，已提出維修估價單、維修照片、發票為
    證（見本院卷第18至32頁），且該維修單所列之維修項目與
    系爭車輛受損位置大致相符，所列金額亦在修復之合理價格
    範圍內，自屬可採。至原告雖主張該維修費之零件費用、工
    資（含烤漆）分別為44,100元、435,900元，然除前開估價
    單、維修照片及發票外，並未提出其他計算本件維修費用之
    相關資料，且系爭車輛之受損情形嚴重，所需更換之零件眾
    多，原告前揭主張之零件費用遠低於同等車損車輛維修之市
    場行情，難認已真實反映各項維修費用之成本，而依原告所
    提上開估價單，原始之估價費用應為零件費用561,150元、
    工資（含烤漆）44,100元，嗣因前開加總維修費用（即605,
    250元）已超出系爭車輛殘值，爰經協議改以480,000元包修
    處理，則依比例計算，本件維修費用480,000元應以零件費
    用445,026元、工資（含烤漆）34,974元計算為妥。
　㈢又依行政院所頒固定資產耐用年數表及固定資產折舊率表，
    非運輸業用客車、貨車之耐用年數為5年，系爭車輛係於105
    年12月出廠，有行車執照可稽（見本院卷第12頁），無明確
    出廠日期，則以105年12月15日為計算基準，計算至110年8
    月24日系爭事故發生時，參酌營利事業所得稅查核準則第95
    條第6項：「固定資產提列折舊採用平均法、定率遞減法或
    年數合計法者，以1年為計算單位；其使用期間未滿1年者，
    按實際使用之月數相當於全年之比例計算之；不滿1月者，
    以月計」之規定，認系爭車輛已使用4年9月。另考量損害賠
    償之目的在於填補被害人實際損害，應採用平均法計算折舊
    （即以固定資產成本減除殘價後之餘額，按固定資產之耐用
    年數平均分攤計算每期折舊額），較為公允，則每年折舊率
    為五分之一，是系爭車輛維修費用以平均法計算，則前揭零
    件扣除折舊後之價值為9,187元【計算式：①殘價＝取得成本4
    45,026元÷（耐用年數5年＋1）＝74,171元；②折舊額＝（取得
    成本445,026元－殘價74,171元)×1/（耐用年數5年）×使用年
    數（4又9/12）年＝352,312元；③扣除折舊後價值＝取得成本4
    45,026元－折舊額352,312元＝92,714元；小數點以下均四捨
    五入】，加計不予折舊之工資34,974元，原告得請求被告賠
    償之系爭車輛修理費用為127,688元（計算式：92,714＋34,9
    74＝127,688），逾此部分之主張，尚屬無據，不應准許。
　㈣末按遲延之債務，以支付金錢為標的者，債權人得請求依法
    定利率計算之遲延利息；應付利息之債務，其利率未經約定
    ，亦無法律可據者，週年利率為百分之5；給付無確定期限
    者，債務人於債權人得請求時，經其催告而未為給付，自受
    催告時起，負遲延責任。其經債權人起訴而送達訴狀，或依
    督促程序送達支付命令，或為其他相類之行為者，與催告有
    同一之效力，民法第233條第1項前段、第203條、第229條第
    2項分別定有明文。本件原告請求被告賠償損害，係以支付
    金錢為標的，是原告請求被告給付自起訴狀繕本送達（於11
    1年10月10日送達，見本院卷第74頁送達證書）翌日即111年
    10月11日起至清償日止，按週年利率5％計算之利息，為有理
    由，應予准許。
五、綜上所述，原告依侵權行為之法律關係，請求被告給付127,
    688元，及自111年10月11日起至清償日止，按週年利率5％計
    算之利息，為有理由，應予准許；其逾此部分之請求則無理
    由，應予駁回。
六、本件原告勝訴部分係就民事訴訟法第427條第1項訴訟適用簡
    易程序所為被告敗訴之判決，應依職權宣告假執行，並依同
    法第436條第2項準用第392條第2項規定，依職權宣告被告於
    預供擔保後，得免為假執行。
七、本件事證已臻明確，兩造其餘陳述及攻擊防禦方法核與判決
    結果不生影響，爰不逐一論述，附此敘明。
八、訴訟費用負擔之依據︰民事訴訟法第79條。
中　　華　　民　　國　　111 　年　　12　　月　　21　　日
                  屏東簡易庭  法  官  彭聖芳
正本係照原本作成。
如對判決上訴，須於判決送達後20日內向本院提出上訴狀，其未
表明上訴理由者，應於提出上訴後20日內向本院補提理由書狀（
均須按他造當事人之人數附繕本）。
如委任律師提起上訴者，應一併繳納上訴審裁判費。
中　　華　　民　　國　　111 　年　　12　　月　　21　　日
                              書記官　謝鎮光